臺灣高等法院刑事判決　　　　　　　　 94年度上易字第296號
上　訴　人　臺灣板橋地方法院檢察署檢察官
上　訴　人
即　被　告　丁○○
選任辯護人　賴玉山律師
　　　　　　姜宜君律師
上列上訴人因竊盜等案件，不服臺灣板橋地方法院94年度易緝字
第1號，中華民國94年1月31日第一審判決（起訴案號：臺灣板橋
地方法院檢察署92年度偵字第75號，併案案號：92年度偵字第26
4號、92年度偵字第12222號）提起上訴，及移送併辦（臺灣板橋
地方法院檢察署94年度偵字第3553號），本院判決如下：
    主  文
原判決撤銷。
丁○○共同連續攜帶兇器竊盜，累犯，處有期徒刑貳年貳月。扣
案之螺絲起子陸支、手電筒壹把均沒收。
    事  實
一、丁○○前曾於民國（下同）87年間犯竊盜罪，經原審法院以
    87年度訴字第5088號判處有期徒刑8月，上訴後，由本院於8
    8年12月9日以88年度上易字第4821號駁回上訴確定；復於89
    年間犯竊盜罪，經臺灣台北地方法院以89年度訴字第1039號
    判處有期徒刑1年確定，二罪接續執行，於91年7月24日縮刑
    期滿執行完畢。
二、丁○○竟不知悔悟，竟基於意圖為自己不法所有之概括犯意
    ，而為下列犯行：
  (一)於91年12月4日凌晨三時許，持客觀上可為兇器之螺絲起子1
    支，在臺北縣板橋市○○路○段212巷2弄口，以石頭砸破DK-
    9249號乙○○所有停放在該處之自用小客車左後方車窗玻璃
    後（毀損部分未提出告訴），入內竊取汽車音響一組（價值
    約新台幣《下同》5,000元)，得手後，將該音響變賣他人，
    得款花用殆盡。
  (二)於91年12月7日凌晨3時許，持手電筒一把、客觀上可為兇器
    之螺絲起子2支，在台北縣板橋市○○路○ 段151號前，先以
    石頭砸破丙○○持有（車主登記為王燕玉）停放在該處之3A
    -5415號自用小客車之車窗後，入內竊取汽車音響1組、高速
    公路回數票5張、中國石油公司油票25元2 張、50元1張及現
    金196 元得手，並分別置於衣服口袋及手提袋內，足生損害
    於丙○○。
  (三)於91年12月12日凌晨5時許，持客觀上可為兇器之螺絲起子1
    支，在台北縣板橋市○○路○ 段板橋花市公有停車場內，見
    張家銘所有停放在該處之DW-0872 號自用小客車之左後車窗
    未關緊，即進入車內竊取汽車音響1 組、監視系統機櫃、監
    視系統控制器、中央處理器、鏡頭各1個得手（價值約1,550
    ,000元），足生損害於張家銘。
  (四)於92年6月21日凌晨3 時許，持客觀上可為兇器之螺絲起子1
    支，在臺北縣三重市○○○路193號停車格前，擊破Z5-4739
    號甲○○所有停放在該處之自用小客車右後方車窗玻璃後，
    入內竊取汽車音響一組（價值約10,000元），足生損害於甲○○。
  (五)於93年12月14日4時40 分許，於嘉義市○區○○路北門車站
    停車場，與姓名年籍不詳綽號「阿國」之成年男子，共同基
    於前揭意圖為自己不法所有之概括犯意聯絡，以足供兇器使
    用之螺絲起子2 支，撬開並打破分別為邱美萍、陳淑貞所有
    停放在該處之車號C4-5306號、C2-6946號自用小客車之車窗
    後，入內竊取汽車音響1組、香包1包、高速公路回數票10張
    ，足生損害於邱美萍、陳淑貞。
三、嗣分別於下述時地為警查獲：
  (一)於91年12月7日凌晨3時許，在台北縣板橋市○○路○段151號
    前為警當場查獲，起獲被害人丙○○所有之汽車音響1 組、
    高速公路回數票5張、中國石油公司油票25元2張、50元1張
    及現金196元，並扣得手電筒1把、螺絲起子2支。
  (二)於91年12月12日13時30分許，在臺北縣板橋市○○路○段212
    巷11之4號丁○○住處前為警查獲，在丁○○所有3E-9400號
    自用小客車內起獲被害人張家銘所有之汽車音響1 組、監視
    系統機櫃、監視系統控制器、中央處理器、鏡頭各1 個，並
    扣得螺絲起子1支。
  (三)於92年6月21日凌晨3 時許，在臺北縣三重市○○○路193號
    停車格前，當場為警查獲，起獲被害人甲○○所有之汽車音
    響1組，並扣得螺絲起子1支。
  (四)於93年12月14日4時40 分許，於嘉義市○區○○路北門車站
    停車場，當場為警查獲，起獲被害人邱美萍、陳淑貞所有之
    汽車音響1組、香包1包、高速公路回數票10張，並扣得螺絲
    起子2支。
四、案經被害人丙○○、張家銘、甲○○訴由臺北縣政府警察局
    海山分局、三重分局報請臺灣板橋地方法院檢察署檢察官偵
    查起訴，暨移送併案審理。
    理  由
一、訊據被告丁○○於警詢中坦承竊取上開財物（偵75 號卷第4
    至5頁，偵264號卷第4至5頁，偵12222號卷第9頁），於審理
    中則坦承竊取犯罪事實第(二)、(四)、(五)之財物，否認竊取犯罪
    事實第(一)、(三)之財物（見原審易緝字1 號卷第35至39頁，本
    院卷第62至63頁）。經查，上揭犯罪事實，業據被害人乙○○（見偵264號卷第7頁)、告訴人丙○○（見偵75號卷第6頁
    ）、張家銘（見偵264號卷第6頁）、甲○○（見偵12222 號
    卷第10頁）、邱美萍(見嘉市警二刑0000000000號警卷第4頁
    ）、陳淑貞（見嘉市警卷第5頁)指訴綦詳，並有贓物認領保
    管單（贓物認領收據，見偵75 號卷第13頁，偵264號卷第14
    頁，偵12222號卷第17頁，警卷第11頁)、遭破壞之車輛照片
    在卷可稽（見偵75號卷第14至19頁，警卷第12頁），此外復
    有手電筒1把、螺絲起子6支扣案可資佐證。被告於偵查中亦
    坦承與綽號「阿國」之成年男子共同偷，由綽號「阿國」之
    成年男子銷贓，所得二人平分等語（見嘉檢卷），事後承認
    只偷一部云云，自非可採。又板橋花市停車場之攝影機亦拍
    攝被告駕駛 3E-9400號小客車進入該停車場、在張家銘所有
    小客車邊行走、再駕駛3E-9 400號離開停車場，隨後警員循
    線在被告所有3E-9400 號小客車內，查獲告訴人張家銘所有
    失竊財物，有板橋花市攝影機翻拍照片3張在卷可資參稽（
    見偵264號卷第17至19頁）。又被告持以行竊之螺絲起子（
    見12222號偵卷第16頁照片)，可持以重擊人之身體致人傷亡
    ，係屬對人之生命、身體安全具有危險性之兇器甚明。被告
    事後辯解，顯係卸責之詞，事證明確，被告犯行堪以認定，
    應予依法論科。
二、核被告丁○○所為，係犯刑法第321條第1項第3 款之攜帶兇
    器竊盜罪及同法第354 條之毀損罪。被告丁○○與姓名年籍
    不詳綽號「阿國」之成年男子間有犯意聯絡、行為分擔，為
    共同正犯。被告所為數竊盜、毀損行為，時間緊接，所犯罪
    名相同，顯係出於概括之犯意為之，為連續犯，爰依刑法第
    56條之規定各以一罪論，並加重其刑。公訴意旨未論列犯罪
    事實第(一)、(三)、(四)、(五)之竊盜犯行，惟此部分與前揭公訴人
    起訴之竊盜犯行，有連續犯之裁判上一罪關係，並經公訴人
    併案審理，本院自得一併論究。被告所犯上開加重竊盜與毀
    損二罪，具有方法結果之牽連關係，應依刑法第55條之規定
    ，從一重之攜帶兇器竊盜罪處斷。被告前曾於87年間犯竊盜
    罪，經判處有期徒刑8月確定；復於89 年間犯竊盜罪，經判
    處有期徒刑1年確定，二罪接續執行，於91年7月24日縮刑期
    滿執行完畢，有本院被告全國前案紀錄表在卷可考，5 年以
    內再犯有期徒刑以上之本罪，為累犯，依累犯之規定，加重
    其刑。原審論處被告丁○○連續攜帶兇器竊盜罪，累犯，量
    處有期徒刑2 年之刑，原非無見。惟查：被告所為犯罪事實
    (五)部分犯行，與犯罪事實(一)至(四)部分，時間緊接，且所犯均
    為構成要件相同之罪，所為竊盜之客體，亦均屬汽車音響之
    類，顯係基於概括犯意反覆為之，應有連續犯之裁判上一罪
    關係，自為起訴效力所及，原審未及審酌，尚有未洽，檢察
    官上訴指摘原判決之不當，為有理由。雖被告上訴否認犯罪
    ，委無可取，惟原判決既有前開可議，即屬無可維持，應由
    本院將原判決撤銷改判。爰審酌被告為私利而毀損、竊盜他
    人財物，及其犯罪之動機、目的、手段、方法、犯罪所生損
    害等一切情狀，量處如主文所示之刑，以示懲儆。扣案之手
    電筒1把及螺絲起子6支，係被告所有且供竊盜及毀損所用之
    物，業據被告於警詢中供承在卷，爰依刑法第38條第1項第2
    款之規定宣告沒收之。
據上論斷，應依刑事訴訟法第369條第1項前段、第364條、第299
條第1項前段，刑法第28條、第56條、第321條第1項第3款、第
354 條、第55條、第47條、第38條第1項第2款，罰金罰鍰提高標
準條例第1條前段，判決如主文。
本案經檢察官陳維練到庭執行職務。
中　　華　　民　　國　　94　　年　　4　　月　　21　　日
 　　　　　　　   刑事第12庭  審判長法　官  李文成
　　　　　　　　　  　　　　　　    法　官  周盈文
　　　　　　　 　 　  　　　　　　　法　官  官有明
以上正本證明與原本無異。
不得上訴。
                                    書記官  林蓓瑜
中　　華　　民　　國　　94　　年　　4 　　月　　22　　日
附錄本案論罪科刑法條全文：
中華民國刑法第321條
犯竊盜罪而有左列情形之一者，處六月以上、五年以下有期徒刑
：
一於夜間侵入住宅或有人居住之建築物、船艦或隱匿其內而犯之
  者。
二毀越門扇、牆垣或其他安全設備而犯之者。
三攜帶兇器而犯之者。
四結夥三人以上而犯之者。
五乘火災、水災或其他災害之際而犯之者。
六在車站或埠頭而犯之者。
前項之未遂犯罰之。
中華民國刑法第354條
毀棄、損壞前二條以外之他人之物或致令不堪用，足以生損害於
公眾或他人者，處二年以下有期徒刑、拘役或五百元以下罰金。
